---
title: "Carrera La Luz 2022"
output: 
  flexdashboard::flex_dashboard:
    theme:
      bg: "#FFFFFF" # Color del fondo
      fg: "#198198" # Color del fondo del titulo
      primary: "#198198"
      base_font:
        google: Sen
      code_font:
        google: JetBrains Mono
    orientation: rows
    vertical_layout: fill
editor_options: 
  chunk_output_type: inline
---

```{r setup, include=FALSE}
#Se llaman las librerias usadas en todo el dashboard
library(flexdashboard)
library(ggplot2)
library(paqueteMET)
library(treemap)
library(dplyr)
library(DT)

#Se crea una paleta personalizada que será uasada en el treemap
myPal <- c(
  rgb(32, 93, 88, maxColorValue = 255),  #rgb (red,green,blue)
  rgb(48, 140, 132, maxColorValue = 255),  
  rgb(66, 191, 181, maxColorValue = 255),  
  rgb(85, 247, 234, maxColorValue = 255),
  rgb(244,244, 244, maxColorValue = 255))

#Carga de datos Carrera La luz 2022
data("CarreraLuz22")

#Subsets para análisis por sexo
CarreraLuz22M = subset(CarreraLuz22, CarreraLuz22$sex=="Hombre")
CarreraLuz22F = subset(CarreraLuz22, CarreraLuz22$sex=="Mujer")

```
# Metricas {data-icon=fa-ruler} 
##
### Número de participantes
```{r}
valueBox(value = paste(length(CarreraLuz22$timerun),"Atletas"), 
         caption = "Número de participantes", 
         icon = "ion-ios-people", 
         color = "#198198")
```

### Tiempo ganador
```{r}
valueBox(value =paste(round(min(CarreraLuz22$timerun/60),1), "min"), 
         caption = "Tiempo ganador", 
         icon = "ion-ribbon-a", 
         color = "#198198")
```

### Tiempo promedio
```{r}
valueBox(value = paste(round(mean(CarreraLuz22$timerun/60),2),"min"), 
         caption = "Tiempo promedio de carrera", 
         icon = "ion-ios-time-outline", 
         color = "#198198")
```

##
### Número de atletas por categoría y sexo
```{r}
conteo <- table(CarreraLuz22$sex,CarreraLuz22$categoria)

barplot(conteo, main="Número de atletas por categoria y sexo",  
xlab="Categorías",
col=c("#2e857e","#53f0e3"),
legend = rownames(conteo),
las=1, ylim = c(0,1200), 
names.arg=c("Juvenil","Abierta","Veteranos A","Veteranos B","Veteranos C"))
```

### Distribución del tiempo de carrera en minutos por sexo
```{r}
boxplot(CarreraLuz22$timerun/60~CarreraLuz22$sex,
main = "Distribución del tiempo carrera La Luz 2022",
ylab="tiempo (min)",
xlab = "sexo", las=1,
col=c("#2e857e","#53f0e3"))
```

### Distribución de los tiempos por edades y sexo
```{r}
ggplot(CarreraLuz22, aes(y=timerun/60 , x=edad, color=sex))+
geom_point()+
  scale_x_continuous("Edad del atleta") + 
  scale_y_continuous("Tiempo en minutos") + 
  scale_color_discrete("Sexo")
```

# Datos {data-icon=ion-connection-bars}
##
### Número de participantes por categoría
```{r}
pieCategorias=table(CarreraLuz22$categoria)
pie(pieCategorias)
```

### Distribución de corredores por rangos de edad
```{r}
intervalos = c(10,18,40,50,60,90) # eston son los limites de los intervalos
Edad.corredores = cut(CarreraLuz22$edad,intervalos)

# Create data
group <- c(Edad.corredores)
value <- c(CarreraLuz22$id)
data <- data.frame(group,value)

# treemap
treemap(data,
        index="group",
        vSize="value",
        type="index",
        title="Distribución de corredores por rango de edades",
        palette=myPal
)
```

##
### Distribución de tiempos Hombres
```{r}
x=CarreraLuz22M$timerun/60
hist(x, xlim=c(40,100), las=1,
main = "Distribución de los tiempos Hombres",
xlab="tiempo (min)",
ylab = "frecuencia",
col ="#2e857e")
```

### Distribución de tiempos Mujeres
```{r}
x=CarreraLuz22F$timerun/60
hist(x, xlim=c(40,100), las=1,
main = "Distribución de los tiempos Mujeres",
xlab="tiempo (min)",
ylab = "frecuencia",
col ="#53f0e3")
```

# Raw Data {data-icon=ion-clipboard}
##
### Datos utilizados
```{r}
CarreraLuz22 %>% 
select(id,sex,edad,origen,timerun,categoria,nacionalidad) %>%
DT::datatable() #Funcion para mejorar la presentación de la tabla
```



